【裁判字號】    95,易,217
【裁判日期】    950606
【裁判案由】    竊盜
【裁判全文】
臺灣嘉義地方法院刑事判決               95年度易字第217號
公  訴  人  臺灣嘉義地方法院檢察署檢察官
被      告  乙○○
                    （現在臺灣嘉義監獄另案執行中）
上列被告因竊盜案件，經檢察官提起公訴（95年度偵字第2726號
），本院合議庭裁定由受命法官獨任進行簡式審判程序，判決如
下：
    主  文
乙○○連續攜帶凶器竊盜，累犯，處有期徒刑貳年。
    事  實
一、乙○○曾因施用毒品案件，於經臺灣板橋地方法院以91年度
    訴字第1063號判處應執行有期徒刑1年確定，於民國（下同
    ）93年5月15日縮刑執行完畢出監，猶不知悔改，竟基於意
    圖為自己不法所有之概括犯意，先後於如附表所示時、地，
    以如附表所示手法，連續竊取如附表所示被害人之財物得手
    （毀損部份均未據告訴、起訴）；經警據報於94年9月12日
    晚間9時許，採集如附表編號3所示車輛上之指紋比對後，發
    覺與乙○○左中指指紋相符，循線查獲，始悉上情。
二、案經丁○○訴由臺北縣政府警察局新莊分局移送臺灣板橋地
    方法院檢察署呈請臺灣高等法院檢察署檢察長令轉台灣嘉義
    地方法院檢察署檢察官偵查起訴。
    理  由
一、訊據被告乙○○對於右揭事實坦承不諱（見本院95年5月23
    日審判筆錄），核與告訴人丁○○、被害人丙○○、甲○○
    、己○○、辛○○、庚○○、戊○○於警詢時之陳述之情節
    相符，且有監視設備錄影翻拍照片2張、查獲照片7張、內政
    部警政署刑事警察局94年10月25日刑紋字第0940160112號鑑
    驗書1份（含指紋卡片、刑案現場照片、採證同意書、採證
    照片與證物清單）及本院公務電話查詢單1紙附卷可佐，本
    件事證已臻明確，被告犯行堪以認定。
二、查前揭一字型起子，為金屬製品，質地堅硬，在客觀上對人
    之生命、身體具有危險性，足供作為兇器使用，又按所謂兇
    器，其總類並無限制，凡客觀上足對人之生命、身體、安全
    構成威脅，具有危險性之兇器均屬之，且只須行竊時攜帶此
    種具有危險性之兇器為已足，並不以攜帶之初有行兇之意圖
    為必要，有最高法院79年台上字第5253號判例可稽。核被告
    乙○○如附表編號1至7所為，均係犯刑法第321條第1項第3
    款之攜帶兇器竊盜罪；被告前揭多次加重竊盜犯行，時間緊
    接，罪名與構成要件相同，顯係基於概括犯意反覆為之，應
    依連續犯規定論以情節較重之加重竊盜罪，並依刑法第56條
    加重其刑。又被告曾犯施用毒品案件，於經臺灣板橋地方法
    院以91年度訴字第1063號判處應執行有期徒刑1年確定，於
    93年5月15日縮刑執行完畢出監之情，有其臺灣嘉義地方法
    院檢察署刑案資料查註紀錄表、臺灣高等法院被告全國前案
    記錄表在卷可參，其於受有期徒刑之執行完畢後5年內再犯
    本件有期徒刑以上之刑之罪，為累犯，依刑法第47條規定，
    加重其刑；併遞加重之。爰審酌被告犯罪之動機、目的、手
    段，及其生活狀況、智識程度、所竊物品之價值，及其有竊
    盜前科，仍不知悔改，不思以正當方式獲取財物，而連續竊
    取他人財物，危害社會治安匪淺，且未與被害人等和解賠償
    ，惟事後坦承犯行等一切情狀，量處如主文所示之刑，以資
    懲儆。至於被告持以竊盜之前揭起子已經滅失無蹤，業據被
    告於審理中供承在卷（見本院卷第29頁），爰不宣告沒收。
三、公訴人意旨另以：被告乙○○基於前開意圖為自己不法所有
    之概括犯意，於94年11月18日，在新莊市○○路517號地下
    室，攜帶客觀具有殺傷力、可為凶器使用之一字型螺絲起子
    1支，破壞不詳車牌號碼之自用小客車右前車窗後，然未竊
    得物品，因認為被告之此等行為涉有刑法第321條第2項、第
    1項第3款之加重竊盜未遂罪嫌。惟查，被告乙○○自94年10
    月26日起至95年1月5日止，因案遭羈押在台北看守所，有其
    臺灣嘉義地方法院檢察署刑案資料查註紀錄表在卷足憑（見
    臺灣板橋地方法院檢察署偵查卷第59頁），顯不可能涉有此
    部份之94年11月18日犯嫌，本應為無罪判決之諭知，惟因公
    訴人認此與被告前揭起訴經判決有罪犯行間，有連續犯之裁
    判上一罪關係，爰不另為無罪之諭知，附此敘明。
據上論斷，應依刑事訴訟法第273條之1第1項、第299條第1項前
段，刑法第56條、第321條第1項第3款、第47條，判決如主文。
本案經檢察官王振名到庭執行職務。
中    華    民    國    95    年    6     月    6     日
                      刑事第二庭 法  官  盧  鳳  田
上列正本證明與原本無異。
如不服本判決，應於判決送達後10日內向本院提出上訴狀（應附
繕本）。告訴人或被害人如對於本判決不服者，應具備理由請求
檢察官上訴，其上訴期間之計算係以檢察官收受判決正本之日期
為準。
中    華    民    國    95    年    6     月    6     日
                                 書記官  楊  國  色
附錄論罪科刑法條：
刑法第321條第1項第3款：
犯竊盜罪而有左列情形之一者，處六月以上五年以下有期徒刑：
三  攜帶兇器而犯之者。
附表：
┌──┬───────────────────────┐
│編號│犯罪時、地、手法、被害人及財物                │
├──┼───────────────────────┤
│1   │乙○○於94.8.28某時許，在新莊市○○路517號B1停│
│    │車場，攜帶其所有、客觀具有殺傷力、可為凶器使用│
│    │之一字型螺絲起子1支，破壞車牌號碼5D-7679號自用│
│    │小客車右前車窗後，竊得丙○○置於車內之黑色背包│
│    │1只、皮夾2只及新台幣4,000元。                 │
├──┼───────────────────────┤
│2   │乙○○於94.8、9月間某日某時許，在台北縣五股鄉 │
│    │五工二路86巷43號地下停車場，攜帶其所有、客觀具│
│    │有殺傷力、可為凶器使用之一字型螺絲起子1支，破 │
│    │壞車牌號碼T5-5550號自用小客車車窗後，竊得李淑 │
│    │美置於車內之公事包1只。                       │
├──┼───────────────────────┤
│3   │乙○○於94.9.12上午某時許，在台北縣新莊市○○ ○
○    ○路278巷7號B1停車場，攜帶其所有、客觀具有殺傷力│
│    │、可為凶器使用之一字型螺絲起子1支，破壞車牌號 │
│    │碼2027-KS號自用小客車右後車窗後，竊得丁○○置 │
│    │於車內之液晶螢幕1台。                         │
├──┼───────────────────────┤
│4   │乙○○於94.9.12上午某時許，在台北縣新莊市○○ ○
○    ○路278巷9號地下室停車場，攜帶其所有、客觀具有殺│
│    │傷力、可為凶器使用之一字型螺絲起子1支，破壞車 │
│    │牌號碼F8-3003號自用小客車右前車窗後，竊得陳冠 │
│    │裕置於車內之LEDMP31台、皮包1只及新台幣150元。 │
│    │                                              │
├──┼───────────────────────┤
│5   │乙○○於94.9.12上午某時許，在台北縣新莊市○○ ○
○    ○路278巷9號地下室停車場，攜帶其所有、客觀具有殺│
│    │傷力、可為凶器使用之一字型螺絲起子1支，破壞車 │
│    │牌號碼9F-9026號自用小客車右後車窗後，竊得鄭澤 │
│    │霖設於車內之汽車音響1台。                     │
├──┼───────────────────────┤
│6   │乙○○於94.10.9某時，在台北縣樹林市○○街255巷│
│    │12號地下室，攜帶其所有、客觀具有殺傷力、可為凶│
│    │器使用之一字型螺絲起子1支，破壞車牌號碼CX-6703│
│    │號自用小客車右前車窗後，竊得庚○○置於車內之汽│
│    │車音響1台及新台幣1,000元。                    │
├──┼───────────────────────┤
│7   │乙○○於94.10.9下午某時許，在台北縣樹林市○○ ○
○    ○街255巷8號地下室，攜帶其所有、客觀具有殺傷力、│
│    │可為凶器使用之一字型螺絲起子1支，破壞車牌號碼 │
│    │ZV-1170號自用小客車右前車窗後，竊得戊○○置於 │
│    │車內之汽車音響1台及零錢數枚。                 │
└──┴───────────────────────┘


司法院資訊處製作；財團法人民間司法改革基金會備份。
